臺灣高雄地方法院刑事判決　　　　　　　　　　　　　　　九十一年度訴字第八號
　　公　訴　人　臺灣高雄地方法院檢察署檢察官
　　被　　　告　甲○○
右列被告因公共危險案件，經檢察官提起公訴（九十年度偵字第二三二二五號），本
院判決如左：
    主  文
甲○○放火燒燬他人所有之機車，致生公共危險，處有期徒刑壹年貳月。
    事  實
一、甲○○曾於民國八十二年間，因殺人案件，經法院判處有期徒刑十五年確定，甫
    於民國八十八年十一月六日假釋，現仍在假釋中，猶不知悔改，復於九十年十二
    月九日二十二時二十分，甲○○在家中酒後向其妻乙○○索取乙○○所有之車牌
    號碼ＴＫＶ─八二一號機車之鑰匙，乙○○因見甲○○喝酒不宜騎車而拒絕，甲
    ○○乃氣憤稱：乾脆把它燒掉算了等語，乙○○因見甲○○發怒，不得已乃將機
    車鑰匙交予甲○○。甲○○取得鑰匙後，於同日二十二時三十分，在高雄縣鳳山
    市○○街四一號前，將上開車牌號碼ＴＫＶ─八二一號機車牽出時欲發動時，因
    站之不穩而多次倒地，一時氣憤竟以打火機點燃機車油箱滲漏出來之汽油，放火
    燒燬該機車之座墊，致生公共危險。
二、案經高雄縣警察局鳳山分局報請台灣高雄地方法院檢察署檢察官偵查起訴。
    理  由
一、訊之被告甲○○對於上開向其妻乙○○借取機車，其將機車牽出後機車起火燃燒
    並燒燬座墊等情固不諱言，惟矢口否認有何燒燬上開機車之犯行，辯稱伊當天向
    伊妻借機車後，因伊有喝酒機車倒地多次後伊即另搭計程車離開，不知機車因何
    起火云云。經查，本件業據被告於警訊時供稱其將機傾倒，油品流出後以打火機
    車點燃．．．．因趕時間而機車發不動無法騎乘，很生氣於是把它燒燬等語明確
    （見警卷第三頁反面、第四頁），且被告當天向乙○○索取上開機車鑰匙時，確
    因乙○○不願交付，而氣憤稱乾：乾脆把它燒掉算了等語，業據被告於審理中自
    承無誤，且據證人乙○○於警訊及審理中證述明確，而參之被告於偵查中稱因抽
    煙香煙掉在地上才引燃機車，於審理中復稱不知機車因而起火，所辯反覆不一，
    顯係卸責之詞，不足採信，本件復有機車燒燬之現場相片二張附卷可稽，罪證明
    確，被告犯行堪以認定。
二、被告放火燒燬其妻所有之機車，核其所為，係犯刑法第一百七十五條第一項之放
    火罪。審酌被告酒後因其妻不願借車且一時無法發動機車而氣憤，即縱火燬物宣
    洩，對於公共安全之危險不小，且目前因上開所述殺人案件尚在假釋中，有其台
    灣高雄地方法院檢察署刑案資料查註紀錄表、台灣高等法院被告全國前案紀錄表
    及台灣高雄地方法院被告院內索引卡紀錄表各一份在卷可查，平日之素行不佳，
    且本件犯後亦未見悔悟之意等一切情狀，量處如主文所示之刑，並諭知易科罰金
    之折算標準。至被告引火燃燒機車之打火機一個，雖係被告所有供其犯罪所用之
    物，固據其供明在卷，惟已燒燬，爰不併予宣告沒收，附此敘明。
據上論斷，應依刑事訴訟法第二百九十九條第一項前段，刑法第一百七十五條第一項
，判決如主文。
中    華    民    國    九十一    年      一      月      三十一        日
                                  臺灣高雄地方法院刑事庭
                                      法  官  林  俊  寬
右正本證明與原本無異。
如不服本判決，應於判決送達後十日內，向本院提出上訴狀。
                                      書記官  李  文  廣
中    華    民    國    九十一    年      一      月      三十一        日
